# 同一控制合并的问题--分步实现合并求助及探讨

提问人：彩云飞处彩云追 时间：2012-05-18 15:07:04
多谢指教 ，我的问题还有一条忘记补充了，A公司在 2012 年从B公司手中购买了其对C的全部股权，也形成了同一控制下的合并，假设现在是站在 2012 年的年末进行合并报表的编制，对 2010 及 2011 年比较合并报表制： 1 、B和C是否可以一级合并？B和C均在 2012年同一控制下合并。 2 、在 2010 及 2011 年合并报表编制时B和C都属同一控制下合并，各自的合并比例应该均按100%合并，然后再抵消吗？ 请问具体的抵消分录应该如何处理？ 多谢！

回答人：chenyiwei
1 、A编制合并报表时，分层合并还是一次合并均可，关键是保证结果的正确性，即达到楼上网友所述的处理效果。 2 、最终结果是B、C在三年内的权益都是 100 ％归属于A，不产生少数股权。

提问人：彩云飞处彩云追 时间：2012-05-18 15:11:23
另外，在母公司单体报表中，其对B和C的２０１０及２０１１年度是否依然用权益法进行账务处理并列报？ 请各位老师多加指导，谢谢！

回答人：chenyiwei
参照 2011 年CPA考试教材中对分步购买实现同一控制下合并的相关阐述，其对B、C的 2010 年度分别按 30 ％和 35 ％的权益法核算结果并不因后续 2012 年的合并交易而进行追溯调整。